【裁判字號】    98,交易,104
【裁判日期】    980810
【裁判案由】    過失傷害
【裁判全文】
臺灣桃園地方法院刑事判決             98年度交易字第104號
公  訴  人  臺灣桃園地方法院檢察署檢察官
被      告  甲○○
上列被告因過失傷害案件，經檢察官提起公訴（97年度偵字第
24543 號）， 本院於準備程序進行中，被告就被訴之事實為有
罪之陳述，經告知被告簡式審判程序之旨，並聽取當事人之意見
後，裁定進行簡式審判程序，判決如下：
    主  文
甲○○從事業務之人，因業務上之過失傷害人，處有期徒刑月
，如易科罰金，以新臺幣壹仟元折算壹日。緩刑貳年，並應向被
害人乙○○支付新臺幣壹萬伍千元。
    犯罪事實
一、甲○○以駕駛小貨車送貨為業，為刑法上所稱從事業務之人
    ，於民國97年10月20日中午12時50分許，駕駛車牌號碼為
    7752-KS 號自用小貨車沿桃園市○○街往春日路方向行駛，
    於行經桃園市○○街與永樂街交會路口時，其原應注意車前
    狀況，隨時採取必要之安全措拖，而依當時情形，又無不能
    注意之情事，竟疏於注意，即貿然穿越上開路口，此時適有
    乙○○騎乘車牌號碼為RNN-623 號之輕型機車，沿桃園市○
    ○街往博愛路方向騎來，乙○○因閃避不及，而以其所騎之
    上開機車前方，撞擊甲○○所駕駛之上開自用小貨車左後左
    側保檢桿，乙○○因此人、車倒地，並受有右手肘、右手、
    左踝、左腳擦挫傷、右踝韌帶損傷等傷害。
二、案經乙○○訴由桃園縣政府警察局桃園分局報請臺灣桃園地
    方法院檢察官偵查起訴。
    理  由
壹、按除被告所犯為死刑、無期徒刑、最輕本刑為三年以上有期
    徒刑之罪或高等法院管轄第一審案件者外，於第一次審判期
    日前之準備程序進行中，被告先就被訴事實為有罪之陳述時
    ，審判長得告知被告簡式審判程序之旨，並聽取當事人、代
    理人、辯護人及輔佐人之意見後，裁定進行簡式審判程序，
    刑事訴訟法第273 條之1 第1 項定有明文。經核，本件被告
    吳福隆所犯係死刑、無期徒刑、最輕本刑為三年以上有期徒
    刑以外之罪，其於準備程序中就被訴事實為有罪之陳述，經
    法官告知簡式審判程序之旨，並聽取公訴人、被告之意見後
    ，本院爰依首揭規定，合議裁定由受命法官獨任進行簡式審
    判程序，合先敘明。
壹、證據能力：
一、按被告以外之人於審判外之陳述，雖不符同法第159 條之1
    至之4 之規定，而經當事人於審判程序同意作為證據，法院
    審酌該言詞陳述或書面陳述作成時之情況，認為適當者，亦
    得為證據，刑事訴訟法第159 條之5 第1 項定有明文。
二、查本件被告及檢察官於審判程序中就下述證據資料屬傳聞證
    據，且不符刑事訴訟法第159 條之1 至之4 之規定者，均同
    意作為證據，而本院審酌各該證據資料作成時之一切客觀情
    況，認為適當，故得為證據。
、認定犯罪事實之證據及理由：
一、訊據被告甲○○對於上揭犯罪事實坦承不諱，復有證人即告
    訴人乙○○指訴歷歷，另有道路交通事故現場圖、道路交通
    事故調查報告表(一)(二)各1 份附卷可稽（參見臺灣桃園地方法
    院檢察署97年度偵字第24543 號卷第20-22 頁），亦有敏盛
    綜合醫院於97年10月20日出具之診斷證明書1 紙及現場照片
    10幀附卷可佐，此情堪以認定。綜上，本案事證明確，被告
    犯行洵堪認定，應依法論科。
二、核被告所為，係犯刑法第284 條第2 項前段之業務過失傷害
    罪。查被告肇事後，於尚未被有偵查犯罪職權之機關或公務
    員發覺前，即停留現場向前來處理之警員坦承其為肇事人，
    並接受裁判，有桃園縣政府警察局道路交通事故肇事人自首
    情形記錄表1 份在卷可憑（參見上揭偵卷第24頁），合於自
    首之要件，爰依刑法第62條前段之規定減輕其刑。爰審酌被
    告前無刑案前科紀錄，素行尚佳，有臺灣高等法院被告前案
    紀錄表1 份在卷可參，兼衡其肇事過失情節、告訴人所受傷
    勢程度，及被告犯後尚知坦認犯行，並已與告訴人達成和解
    ，業經告訴人證述在卷，量處如主文所示之刑，並諭知如易
    科罰金之折算標準。末查，被告前未曾因故意犯罪受有期徒
    刑以上刑之宣告，有臺灣高等法院被告前案紀錄表1 份附卷
    可憑，其因一時疏失罹此刑責，犯後亦已認罪賠償告訴人所
    受損害，故被告經此偵審教訓後，應無再犯之虞，本院因認
    所宣告之刑，以暫不執行為適當，併予宣告緩刑2 年，以勵
    自新，並斟酌告訴人所受損害，著令被告賠償告訴人壹萬伍
    千元。
據上論斷，應依刑事訴訟法第299條第1項前段、第273條之1第1
項，刑法第284 條第2 項前段、第62條前段、第41條第1 項前段
、第74條第1 項第1 款、第2 項第3 款，刑法施行法第1 條之1
第1 項、第2 項前段，判決如主文。
本案經檢察官柯博齡到庭執行職務。
中    華    民    國    98    年    8     月    10    日
                  刑事第五庭  法  官   江春瑩
以上正本證明與原本無異。
如不服本判決應於收受判決後10日內向本院提出上訴書狀，並應
敘述具體理由。其未敘述上訴理由者，應於上訴期間屆滿後20日
內向本院補提理由書 (均須按他造當事人之人數附繕本)「 切勿
逕送上級法院」。
                              書記官   羅婉榕
中    華    民    國    98    年    8     月    10    日
附錄本件論罪科刑法條全文
中華民國刑法第284 條（過失傷害罪）
因過失傷害人者，處6 月以下有期徒刑、拘役或5 百元以下罰金
，致重傷者，處1 年以下有期徒刑、拘役或5 百元以下罰金。
從事業務之人，因業務上之過失傷害人者，處 1 年以下有期徒刑
、拘役或1 千元以下罰金，致重傷者，處 3 年以下有期徒刑、
拘役或2 千元以下罰金。


司法院資訊處製作；財團法人民間司法改革基金會備份。
